# Protokoll 240917
Skriva ner allt vi behöver för uppgiften.  
Skapa företaget som behöver en hemsida. Arbetar lite mer på allt det generella.    
Delegera arbete? Efter vi skapat en grund design kanske man kan dela upp de olika landningssidorna. 
+ Pedro börjar med intervjumallen.
+ Anna kontaktar lite fotografer för intervjua, övriga har varsinperson som man intervjua också.   
+ Nästa möte bestämma vilka som intervjuas och säkerställa att intervjumallen är klar, om möjligt boka in intervjuerna.   
+ Gabriel påbörjar ett projekt i GitHub, med de generella issues vi har än så länge, som skapa landningsidor. 

Kollar upp skillnader på kanban och scrum. Baserat på [detta](https://www.planview.com/se/resources/guide/introduction-to-kanban/kanban-vs-scrum/) valde vi att arbeta med kanban. Vi kände att arbetssättet passade oss och detta projekt bättre.


Projektledare blev **Gabriel**. :partying_face:

Vi bestämde att vi skulle använda prioriterings skalan för akuta saker istället för viktiga saker. Vid varje "vecko" (?) möte kommer vi se över prioriteringarna på issues som är kvar.

Vi använder branch "BlueWave" som en ny "main", som en ny start. Alla branchar sen ut i sin egen för att göra sina anteckningar och sina uppgifter. 


# Protokoll 240918 Snabbmöte med planering inför dagen.
Intervjumallen ser bra ut.

Jobba med idag:

- review som en grej alla kollar av först
- labels och taggar ska vi implementera
	+ research
	+ design
- bestämma vad som ska finnas på de 6 landning sidorna rent informationellt
- skapa persona och user story mallar
- logotyper för BlueWave och PixelCraft
- gå igenom mallen inför måndag
- planera vilka vi ska intervjua och boka in de eventuellt om det behövs
- bestämma lite mer detaljerat kring vad företaget gör, erbjuder, befinner sig.
- erbjuda ett eget forum vid inloggning?


# Protokoll 240918

Instead of having one who reviews the whole group does it as a weekly (or every second week) check up, it will help us all get a good view of what has been done and what is left to do.

Next meeting we will determine more specific how many items will include in each package size for utilities.  

+ Anna is working with the utilty list and Pedro is doing research on the studios and prices.

+ Fredric is researching photolessons

Thursday we will try to make time to make a mood board together.

Created a new file for sources, pricelist and utilities.
+ Anna has been looking on unsplash for pictures of spaces.

+ Ida has been doing protocol, and adding all the sources to the sources file.
