# Meeting protocols
> Here you can find all the meeting protocols for the meetings we've had.

[Protocol 240917](#protokoll-240917)  
[Protocol 240918](#protokoll-240918-snabbmöte-med-planering-inför-dagen)  
[Protocol 240918](#protokoll-240918)  
[Protocol 240919](#protocol-240919)  
[Protocol 240920](#protocol-240920)  
[Protocol 240923](#protocol-240923)  
[Protocol 240924](#protocol-240924)  
[Protocol 240925](#protocol-240925)  
[Protocol 240927](#protocol-240927)  
[Protocol 240930](#protocol-240930)  
[Protocol 241002](#protocol-241002)  
[Protocol 241003](#protocol-241003)  
[Protocol 241004](#protocol-241004)  
[Protocol 241007](#protocol-241007)  
[Protocol 241009](#protocol-241009)  
[Protocol 241016](#protocol-241016)  
[Protocol 241018](#protocol-241018)  
[Protocol 241021](#protocol-241021)  
[Protocol 241023](#protocol-241023)  
[Protocol 241025](#protocol-241025)  
[Protocol 241028](#protocol-241028)   



## Protokoll 240917 
[back](#meeting-protocols)  
Skriva ner allt vi behöver för uppgiften.  
Skapa företaget som behöver en hemsida. Arbetar lite mer på allt det generella.    
Delegera arbete? Efter vi skapat en grund design kanske man kan dela upp de olika landningssidorna. 
+ Pedro börjar med intervjumallen.
+ Anna kontaktar lite fotografer för intervjua, övriga har varsinperson som man intervjua också.   
+ Nästa möte bestämma vilka som intervjuas och säkerställa att intervjumallen är klar, om möjligt boka in intervjuerna.   
+ Gabriel påbörjar ett projekt i GitHub, med de generella issues vi har än så länge, som skapa landningsidor. 

Kollar upp skillnader på kanban och scrum. Baserat på [detta](https://www.planview.com/se/resources/guide/introduction-to-kanban/kanban-vs-scrum/) valde vi att arbeta med kanban. Vi kände att arbetssättet passade oss och detta projekt bättre.


Projektledare blev **Gabriel**. :partying_face:

Vi bestämde att vi skulle använda prioriterings skalan för akuta saker istället för viktiga saker. Vid varje "vecko" (?) möte kommer vi se över prioriteringarna på issues som är kvar.

Vi använder branch "BlueWave" som en ny "main", som en ny start. Alla branchar sen ut i sin egen för att göra sina anteckningar och sina uppgifter. 


## Protokoll 240918 Snabbmöte med planering inför dagen. 
[back](#meeting-protocols)  
Intervjumallen ser bra ut.

Jobba med idag:

- review som en grej alla kollar av först
- labels och taggar ska vi implementera
	+ research
	+ design
- bestämma vad som ska finnas på de 6 landning sidorna rent informationellt (hann ej med)
- skapa persona och user story mallar (hann ej med)
- logotyper för BlueWave och PixelCraft (hann ej med)
- gå igenom mallen inför måndag
- planera vilka vi ska intervjua och boka in de eventuellt om det behövs (bestämde lite kring det)
- bestämma lite mer detaljerat kring vad företaget gör, erbjuder, befinner sig.
- erbjuda ett eget forum vid inloggning? (hann inte med)


## Protokoll 240918 
[back](#meeting-protocols)  

Instead of having one who reviews the whole group does it as a weekly (or every second week) check up, it will help us all get a good view of what has been done and what is left to do.

Next meeting we will determine more specific how many items will include in each package size for utilities.  

+ Anna is working with the utilty list and Pedro is doing research on the studios and prices.

+ Fredric is researching photolessons

Thursday we will try to make time to make a mood board together.

Created a new file for sources, pricelist and utilities.
+ Anna has been looking on unsplash for pictures of spaces.

+ Ida has been doing protocol, and adding all the sources to the sources file.

+ Pedro gathers all photos we've found to a drive.

We decided on having 2 photocourses. 

## Protocol 240919 
[back](#meeting-protocols)  

Meeting IRL. 

How do we structure meetings? We decided on having fixed meetings. Monday can be a medium sort of meeting where we check in, how everybody is doing and what to do this week, how we are doing in the project and as early as possible. Wednesday is for a really quick check in meeting.  
Friday is probably going to be the biggest meeting, which is for reviewing and retro.

Set time for meetings, mondays will be like half an hour. Wednesday, 15 min. Friday, half an hour (reservations for it dragging out).

Set an earlier intern deadline, maybe 2 weeks before.

--------------
Monday: Kl13  
Wednesday: Kl11 (immediately after föreläsning)  
Friday: Kl10  
--------------



Utility list is done, Anna is going to incorporate it into the project. 

Todo list för idag:
[x] Rough description of the content for the sites  
[x] sites names  
[] Moodboard for the design  
[] som basic guidelines for the design  
[] logotypes for the two companies  
[x] välja bilder  


Color palette, how do we want to work with the color palette?

The content for About us is basically done. 

Anna has merged About us to the main branch.  
Ida merged BlueWave branch to main branch.

## Protocol 240920 
[back](#meeting-protocols)  

### What we have done
2 photographers has responded, awaiting response from 1 more.   
Skapat ett classroom på GitHub.  
Skapat ett projekt på GitHub, kopplat till vårt repo.  
We have researched and gathered alot of information for the content for the different sites.  
We have started a discussion on the basic guidelines for the design. 
Most of the branches and what we have done on them has been merged to main branch. 

### Next week
+ Make a decision which language we would like our website to be in.  
+ Await the responses from annas photographers before we reach out to the remaining ones.  
+ Focus on interviews, user-stories and personas. 

### Today
+ Leka med Figma, skapa/hitta mallar till personas, user-stories och logotyper. 
+ Add a small description for the studios.

## Protocol 240923  
[back](#meeting-protocols) 
+ Postpones going through and finalizing the interview template to tomorrow.  
+ Today put time into the övningsuppgift we got from Hanna while keeping our site in mind when practicing. 

## Protocol 240924  
[back](#meeting-protocols) 
- diskuterade att implementera en snabb intervju på färdiga startsidan och frågar om tydligheten kring vad som säljs.  
	+ eventuellt ha tre olika versioner. isf low fi

 I senare iteration intervjua människor om första intryck av hemsidan?

 ha en obeservatör med vid minst ett intervju.

Går igenom intervjumallen. (Klar)
Mötet imorgon går vi genom mer kring vilka som ska intervjuas  

## Protocol 240925 
[back](#meeting-protocols)  

+ En intervju görs imorgon på plats av Fredric, en av oss agerar observatör. 
+ Anna fick svar från sin lärare, hon kommer ta den intervjun själv under de två kommande dagarna.
+ Anna ordnar med 2 till intervjuer, så totalt tar hon hand om 3 intervjuer.
+ Den sista intervjun blir Ida som tar hand om. (idag)
+ Pedro ordnar en extra intervju (helgen)
+ Gabbe ordnar också med en extra intervju (idag)

Anna tar största delen av intervjuerna

Gabbe och Fredric jobbar på 2 st personas.
Pedro och Ida jobbar på User stories.

Visade upp prototyp för pixelcraft logon.

Viktigt att under intervjuerna, spela in, anteckna, transkribera. 

## Protocol 240927 
[back](#meeting-protocols)  

+ Anna lyckades göra två intervjuer, finns på hennes branch i GitHub. Finns inspelningar. Allt finns i mappen på hennes branch. Den sista, hon kan intervjua nästa onsdag.
+ 5 interviews in total.  
We are ready to start on the Personas and User-Stories.  
Gabbe and Fredric are going to start on reading up on the interviews for creating Personas. 
Ida finalizes the interview notes. 

## Protocol 240930
[back](#meeting-protocols)

Personas är klara, håller på med user stories. 

Vi ligger i bra fas. Bara invänta sista intervjun, så vi kan lägga till på personas och user stories. 

Skulle vara kul att göra varsin skiss på startsida, till nästa vecka. 

Pratade med Olli Heikki om antal user stories, fanns inget. 

## Protocol 241002
[back](#meeting-protocols)

Flesta har inte börjat jobba med sin lo-fi, ska göra det idag. 
Anna ska hålla den sista intervjun. If we get new information we add it to the existing personas.

Tomorrow is the check in with Ludwig.

Showed what Ida had done with Lo-Fi, gave idea that the those who dont want to redo the whole thing can work in the same Figma file and just copy the frame they want to redo and make their changes. 

## Protocol 241003
[back](#meeting-protocols)

Pratar igenom Lo Fi, ska börja göra moodboard och design system.

Gabbe visade sin design. 

Satsa på att mergea allt och organiserar. 

Satsa på moodboard och design system. 

Chattbubbla, ja eller nej. FAQ istället för chattbubbla (?), slå ihop det med reviews (?) eller kontakta oss (?). 

Chattbubbla och FAQ.

utgå från Gabbes design
BOKA HÄR knapp ÖÖÖÖÖVERALLT
FAQ på contact us

Pratat med Ludwig och gjort en checkin

+ ALLA mergar till main
+ 1 person som organiserar. 
+ 1/2 lofi
+ 1/2 finslipa persona
+ 1/2 finslipa user stories
+ alla gör issues.

## Protocol 241004
[back](#meeting-protocols)

Yesterday we merged all into main, hit some problems but we solved it. Only Annas branch left to merge which we are doing now in the morning.


## Protocol 241007
[back](#meeting-protocols)

Issues till projektet behövs göras.
Designsystem bör göras i grupp. Onsdag ska den göras.
Lofi ska göras klart
Torsdag satsar vi på Hifi

## Protocol 241009
[back](#meeting-protocols)

Gabriels dator är trasig, han behöver fixa den. Övriga kan försöka ta beslut över designsystemet. Kollar igenom issues.

Mörkare färg med opacity med tydlig vit text på för dropdown nav menu.

Imorgon ses vi på plats, jobbar med hifi för mobil och desktop. Imorgon väljer vi grupper för respektive hifi.

## Protocol 241014

[back](#meeting-protocols)

Check in på hur det går i olika hifis av mobilvyn.
Vi kom överens i torsdags om olika sidor som vi tog och fick ansvar över att fixa. 
Gabbe är så gott som klar, Fredric och Anna har inte börjat med sina ännu. Pedro och Ida har påbörjat men inte klara. 

## Protocol 241016
[back](#meeting-protocols)

Bestämma kring hur vi ska sätta färgerna. 
Vi röstade genom att ha samma färg konsekvent över alla sidor på navbar och header.
Bestämmer hur vi ska gå vidare. Går igenom allas arbete, och har lite retro.

bestämda saker:
+ hel/halvdag pris
+ navbar och header ska vara samma färg över alla sidor
+ bilder ska inte ha dropshadow, 4 grader på corner radius.
+ ha en dropdown med tillhörande textruta för varje utrustning
+ whitespace 16px med undantag
+ la till fonts och font sizes i vår design system.
+ 

## Protocol 241018
[back](#meeting-protocols)

ligger efter i kanban board. Uppdaterar den. Fortsatte på hifi för mobil

## Protocol 241021
[back](#meeting-protocols)

Fredric, Pedro och Ida jobbade på forskarprojektet och gjorde den "good enough". Anna fick till sig att göra klart sin lofi. 

Fredric, Pedro och Ida har påbörjat desktop hifi, Fredric har ordnat med en massa komponenter och Pedro och Ida har jobbat med hifi på sina sidor.

## Protocol 241023
[back](#meeting-protocols)

Har en lite genomgång på hur vi ligger till. Det finns extra grejer vi vill göra men vi väljer att lägga det åt sidan så att vi har göra klart allt först.
Kom överens om ett par punkter som Anna och Gabriel ska göra i forskarprojektet. 

## Protocol 241025
[back](#meeting-protocols)

Check in på vad vi har gjort denna vecka. 

+ Fredric har skapat en kontakta oss sida. För mobil. Skapat komponenter. Nu är det färdigt med komponenterna, typ navbar etc.
+ Pedro är klar med bägge
+ Ida är klar med bägge
+ Anna ska göra sitt under helgen
+ Gabbe har påbörjat och ska också göra klart.

Om alla är klara med repo så kan de radera sina branches så Ida kan sortera och organisera

På måndagsmötet ser vi efter hur alla ligger till, vad som finns kvar att göra och därefter bestämmer när vi ska göra presentationen.

## Protocol 241028
[back](#meeting-protocols)

Boka tid för att spela in en video, torsdag, ses 0900-1000.
Tittar på issues och backlogen. 

Ida kommer börja sortera idag på repo och skapar då en liten lista på saker vi ska ta upp på presentationen gällande vad vi valt att inte ta med. 

Finputsar hifi prototypen.

## Protocol 241031
[back](#meeting-protocols)

Gjort en simpel [powerpoint](https://www.canva.com/design/DAGVHw-SKIk/F60EH8t-N-yB5kY1weHhew/view?utm_content=DAGVHw-SKIk&utm_campaign=designshare&utm_medium=link&utm_source=editor) för vår video presentation.

## Protocol 241101
[back](#meeting-protocols)

Går igenom kraven för uppgiften och sammanställer vår projekt. Samlar in video och diverse dokumentation som behöver läggas till. Avslutar och packar ihop så att säga.	
